臺灣基隆地方法院刑事判決　　　　　　　　　　　　　九十一年度訴緝字第三五號
　　公　訴　人　臺灣基隆地方法院檢察署檢察官
　　被　　　告　甲○○
　　　　　　　　　　　　住台北縣瑞芳鎮○○路一二二號
　　　　　　　　　　　　居台北縣瑞芳鎮○○路二四六巷六之一號
　　　　 　 　　　　　　（另案在臺灣基隆戒治所強制戒治中）
　　　　　　　　　　　　身分證.
右列被告因違反毒品危害防制條例案件，經檢察官提起公訴（九十年毒偵字第八一七
號），及臺灣板橋地方法院檢察署移送併案審理（九十一年度偵字第九四八一號），
本院判決如左：
    主  文
甲○○連續施用第壹級毒品，累犯，處有期徒刑壹年，扣案之第壹級毒品海洛因參拾
包（淨重陸拾貳點陸柒公克）沒收銷燬之；又連續施用第貳級毒品，累犯，處有期徒
刑柒月，扣案之第貳級毒品安非他命玖包（毛重捌點伍公克）沒收銷燬之；應執行有
期徒刑壹年伍月，扣案之第壹級毒品海洛因參拾包（淨重陸拾貳點陸柒公克）及第貳
級毒品安非他命玖包（毛重捌點伍公克）沒收銷燬之。
    事  實
一、甲○○曾於民國八十五年間因傷害案件，經台灣台北地方法院判處有期徒刑六月
    ，如易科罰金以三百元折算一日確定，於八十五年四月九日易科罰金執行完畢，
    仍不知悔改；後因施用第二級毒品安非他命案件，經依本院裁定送觀察、勒戒後
    ，認無繼續施用毒品之傾向，由臺灣基隆地方法院檢察署檢察官於八十八年六月
    七日，以八十八年度偵字第二三六三號為不起訴處分確定。甲○○基於概括之犯
    意，自八十八年六月八日起，連續在台北縣中和市○○街二○二巷九十四之四號
    等處施用第二級毒品安非他命，經臺灣板橋地方法院以八十九年毒聲字第五二三
    號裁定送觀察、勒戒後，認有繼續施用毒品之傾向，由臺灣板橋地方法院裁定強
    制戒治（於九十年二月十五日因戒治期滿出所），並經臺灣板橋地方法院檢察署
    以八十九年毒偵字第九六三號聲請簡易判決處刑，並經臺灣板橋地方法院於八十
    九年四月二十五日以八十九年板簡字第五一一號判處有期徒刑六月，如易科罰金
    以三百元折算一日，於同年六月八日確定。甲○○復基於施用第一級毒品海洛因
    之概括犯意，自八十八年六月中旬起至九十一年八月二十日左右止（起訴書記載
    為自九十年三月間起，至同年五月八日十九時止），先後多次在台北縣瑞芳鎮○
  ○路二四六巷六之一號住處、基隆市○○街的住處、或在基隆市、台北縣、市道
    路邊之車上等處（起訴書記載為在台北縣瑞芳鎮○○路二四六巷六之一號住處）
    ，施用第一級毒品海洛因，幾乎每天一次。另基於施用第二級毒品安非他命之概
    括犯意，自九十年二月下旬起至九十一年八月二十八日（起訴書記載為九十年五
    月十日上午三時四十分許採尿前之四日內），在台北縣瑞芳鎮○○路二四六巷六
    之一號住處、或在基隆市、台北縣、市道路邊之車上等處（起訴書記載為不詳地
    點），施用第二級毒品安非他命，約每天施用一次。經警於八十九年一月二十二
    日在臺灣板橋地方法院檢察署候審室查獲甲○○所持有之第一級毒品海洛因二包
    （淨重十三點四九公克）。嗣於九十年五月十日三時十分許，張信南因毒癮發作
    而前往基隆長庚醫院就診為警當場逮捕（張信南施用毒品部分由臺灣基隆地方法
    院檢察署檢察官另案偵辦），並由張信南帶同警員返回其基隆市○○○街六二巷
    二Ｏ七號十一樓之住處逕行搜索，查獲甲○○，復經警採集其尿水送驗，並扣得
    第一級毒品海洛因共二十八包（淨重四十九點十八公克）、注射針筒一支、吸食
    器一組（以上證物扣存於張信南毒品案）。又經警於九十一年八月二十九日，在
    台北縣板橋市○○街三一巷八號三樓查獲，並扣得甲○○所持有之第二級毒品安
    非他命九包（毛重八點五公克）。
二、案經基隆市警察局第四分局報告臺灣基隆地方法院檢察署檢察官偵查起訴，及臺
    灣板橋地方法院檢察署移送併案審理。
    理  由
一、右揭事實，業據被告甲○○迭於警訊、偵訊及本院審理時坦承不諱，又被告兩手
    臂於兩手關內側各一長條，兩手前臂外側各有一長條，兩手背各有一長條，均有
    多處注射的疤痕，並經臺本院當庭堪驗屬實記明筆錄可考（見本院九十一年十月
    一日審判筆錄），被告於八十九年一月二十三日九時三十分在台灣台北看守所採
    尿檢驗結果，呈安非他命陽性反應、鴉片陽性反應，有該所收容人毒品尿液檢驗
    報告表一紙附卷可稽，再被告分別於九十年五月十日及九十一年八月二十九日經
    警查獲後採集尿水送驗結果，呈有毒品安非他命陽性反應，此有基隆市衛生局檢
    驗成績書及臺灣檢驗科技股份有限公司濫用藥物尿液檢驗報告各一紙在卷可按，
    且有第一級毒品海洛因三十包（淨重六十二點六七公克）及第二級毒品安非他命
    九包（毛重八點五公克）扣案為證，扣案之上開第一級毒品海洛因三十包，經送
    法務部調查局檢驗結果，均含海洛因，有該局八十九年三月十四日000000
    000號、九十年六月八日000000000號鑑定通知書二紙附卷可考，足
    見被告之自白與事實相符。次查，被告曾因施用第二級毒品安非他命案件，經依
    本院裁定送觀察、勒戒後，認無繼續施用毒品之傾向，由臺灣基隆地方法院檢察
    署檢察官於八十八年六月七日，以八十八年度偵字第二三六三號為不起訴處分確
    定，被告基於概括之犯意，自八十八年六月八日起，連續在台北縣中和市○○街
    二○二巷九十四之四號等處施用第二級毒品安非他命，經臺灣板橋地方法院以八
    十九年毒聲字第五二三號裁定送觀察、勒戒後，認有繼續施用毒品之傾向（有台
    灣台北看守所附設勒戒處所有無繼續施用毒品傾向證明書在卷可佐），由臺灣板
    橋地方法院裁定強制戒治（於九十年二月十五日因戒治期滿出所），並經臺灣板
    橋地方法院檢察署以八十九年毒偵字第九六三號聲請簡易判決處刑，並經臺灣板
    橋地方法院於八十九年四月二十五日以八十九年板簡字第五一一號判處有期徒刑
    六月，如易科罰金以三百元折算一日，於同年六月八日確定，此有不起訴處分書
    、聲請簡易判決處刑書、判決書及臺灣高等法院被告全國前案紀錄表及臺灣基隆
    地方法院檢察署刑案資料查註紀錄表各一份附卷足稽，被告於五年內再犯毒品危
    害防制條例第十條之罪，事證明確，被告施用毒品之犯行至堪認定，應依法論科
    。
二、核被告所為，係犯毒品危害防制條例第十條第一項、第二項之施用第一級毒品罪
    、施用第二級毒品罪，其持有第一級毒品海洛因、第二級毒品安非他命係供施用
    ，其持有第一級毒品、第二級毒品之低度行為分別為施用第一級毒品、第二級毒
    品之高度行為所吸收，不另論罪，其先後多次施用第一級毒品、第二級毒品犯行
    ，均時間緊接，犯罪構成要件相同，顯係基於概括犯意為之，均為連續犯，應分
    別論以一施用第一級毒品罪、一施用第二級毒品罪，並均加重其刑，被告所犯上
    開二罪，犯意各別，罪名互異，應予分論併罰。起訴書就被告自九十年三月間起
    至同年五月八日十九時止之外其餘施用第一級毒品海洛因之事實漏未記載，又起
    訴書就被告於九十年五月十日上午三時四十分許採尿前之四日內之外其餘施用第
    二級毒品安非他命之事實亦漏未記載，惟此二其餘之部分與起訴部分分別有連續
    犯裁判上一罪之關係，均為起訴效力所及，本院均得併予審理，在此敘明。再查
    被告曾於八十五年間因傷害案件，經台灣台北地方法院判處有期徒刑六月，如易
    科罰金以三百元折算一日確定，於八十五年四月九日易科罰金執行完畢，有臺灣
    高等法院被告全國前案紀錄表及臺灣基隆地方法院檢察署刑案資料查註紀錄表在
    卷可稽，其於五年以內再犯本件有期徒刑以上之罪，為累犯，應依刑法第四十七
    條規定遞加重其刑。爰審酌被告多次施用毒品，毫無決心加以戒除，此雖屬個人
    自殘行為，然考量被告甫因施用第二級毒品安非他命經本院判處有期徒刑六月確
    定，未幾仍繼續施用毒品，顯見被告缺乏自制能力，易受外界影響，亟需較長時
    間與原有生活環境隔離，犯罪之動機、目的、手段、次數，所生之危害，及本件
    犯罪後於本院審理時坦承犯行，犯後態度良好等一切情狀，量處如主文所示之刑
    ，並定其應執行刑，以示懲儆。
三、扣案之可第一級毒品海洛因三十包（淨重六十二點六七公克）及第二級毒品安非
    他命九包（毛重八點五公克），係查獲之毒品，不問屬於犯人與否，均依毒品危
    害防治條例第十八條第一項前段之規定沒收銷燬之。另扣案之注射針筒一支、吸
    食器一組均非被告所有供本件施用毒品所用之物，不予宣告沒收，在此敘明。
據上論段，應依刑事訴訟法第二百九十九條第一項前段，毒品危害防制條例第十條第
一項、第二項、第二十條第三項前段、第十八條第一項前段，刑法第十一條、第五十
六條、第四十七條、第五十一條第五款，判決如主文。
本案經檢察官熊南彰到庭執行職務。
中　　　華　　　民　　　國　　九十一　　年　　 十一 　　月　　二十一　　日
                                    台灣基隆地方法院刑事第二庭
                                        法  官  鄭 　 景　  文
右正本證明與原本無異。
對於本件判決如有不服，應於收受送達後十日內，向本院提出上訴書狀，上訴於臺灣
高等法院，並按他造當事人之人數附具繕本。
                                        書記官  施 　 鴻　  均
中　　　華　　　民　　　國　　九十一　　年　　 十一 　　月　　二十一　　日
附論罪科刑依據之法條：
毒品危害防制條例第十條：
施用第一級毒品者，處六月以上五年以下有期徒刑。
施用第二級毒品者，處三年以下有期徒刑。
